# 请教陈版，关于同一控制下结构调整导致少数股东权益变动的处理

提问人：qdyjl 时间：2020-07-26 14:21:00
陈版您好，甲公司同时控制A公司和B公司，其中A为全资，B为70%（剩余30%为少数股东），另外有一家C公司，原本为A的全资子公司，本年A将C公司全部股权卖给B公司，B按同一控制下合并处理。但是在甲公司的合并过程中，由于B非全资，而C的净资产是负值，甲的少数股东权益减少，这种情况合甲合并时如何处理？需要追溯吗？

回答人：chenyiwei
“本年A将C公司全部股权卖给B公司”该事项属于甲公司合并范围内的内部重组，在甲公司的合并报表中，应将该交易视同未实现顺流交易，完全抵销其影响，且因为A为全资子公司，故内部交易损益抵销的影响全部归属于母公司股东，不影响少数股权。在甲公司的合并报表中，在该项重组交易刚完成的特定时点上，不应影响少数股东权益的金额。